臺灣屏東地方法院刑事判決　　　　　　　100年度易字第779號
公　訴　人　臺灣屏東地方法院檢察署檢察官
被　　　告　林國平
　　　　　　黃信璋
　　　　　　毛介宏
上列被告因竊盜案件，經檢察官提起公訴（100 年度偵字第2481
號），被告3 人均於本院準備程序中就被訴事實為有罪之陳述，
經本院合議庭裁定由受命法官獨任進行簡式審判程序，並判決如
下：
    主  文
林國平犯結夥竊盜罪，累犯，處有期徒刑陸月，如易科罰金，以
新臺幣壹仟元折算壹日。
黃信璋犯結夥竊盜罪，累犯，處有期徒刑陸月，如易科罰金，以
新臺幣壹仟元折算壹日。
毛介宏犯結夥竊盜罪，累犯，處有期徒刑陸月，如易科罰金，以
新臺幣壹仟元折算壹日。
    事  實
一、林國平前因竊盜案件，經臺灣彰化地方法院以96年度彰簡字
    第1188號判決判處有期徒刑3月確定，甫於97年4月29日易科
    罰金執行完畢；黃信璋前因竊盜案件，經臺灣高等法院臺南
    分院以98年度上易字第117號判決判處有期徒刑8月確定，甫
    於99年2 月23日縮刑期滿執行完畢出監；毛介宏前因竊盜案
    件，經臺灣高等法院臺南分院以98年度上易字第117 號判決
    判處有期徒刑7 月確定，甫於99年1 月19日縮刑期滿執行完
    畢出監，詎猶不知悔改，竟共同基於意圖為自己不法所有之
    犯意聯絡，於99年10月28日12時許，在屏東縣屏東市○○路
    與林森路口之正忠排骨便當店前，由林國平以徒手拉開許秀
    卿所騎乘之車號WRQ-513 號輕型機車之座墊；黃信璋、毛介
    宏負責在場把風，以此方式結夥三人竊得許秀卿置於機車置
    物箱內之女用皮包（內有存款簿2 本、新臺幣5000元、代收
    票據1 本、健保費收據等物），林國平並將竊得之5000元各
    分配1000元予黃信璋、毛介宏，其餘物品予以丟棄。嗣經員
    警循線查獲，始知悉上情。
二、案經屏東縣政府警察局屏東分局報告臺灣屏東地方法院檢察
    署檢察官偵查起訴。
    理  由
一、按簡式審判程序之證據調查，不受第159 條第1 項之限制，
    刑事訴訟法第273 條之2 定有明文，是依上開規定，於行簡
    式審判程序之案件，被告以外之人於審判外之陳述，除有其
    他不得作為證據之法定事由外，應認具有證據能力。查本件
    如下引用被告以外之人於審判外之陳述，因本案採行簡式審
    判程序，復無其他不得做為證據之法定事由，揆諸首揭說明
    ，應認均具有證據能力，合先敘明。
二、前揭犯罪事實，業據被告林國平、黃信璋及毛介宏均於偵查
    、本院準備程序及審理時坦承不諱（見偵查卷第24至27頁、
    第34至37頁、本院卷第23至24頁反面、第27至29頁反面），
    核與證人即被害人許秀卿證述伊當日係在前揭地點內購物而
    將機車WRQ-513 號停放在店前，進入店內時間大約5 分鐘，
    而伊購物後從店內出來要打開置物箱時發現機車座墊傾斜有
    遭破壞的跡象才知物品遭竊之情相符（見警卷第15至16頁）
    ，並有員警偵查報告1 份、監視器翻拍照片6 幀等件附卷可
    佐（附於同上警卷第2 頁、第43至45頁）。綜上各情，足認
    被告上開自白確與事實相符，堪信為真實，其犯行事證明確
    ，堪予認定，應依法論科。
三、查被告3 人行為後，刑法第321 條第1 項業於100 年1 月26
    日修正公布，並於同年月28日生效施行，關於刑法變更後之
    新舊法律適用問題，應依刑法第2 條第1 項「行為後法律有
    變更者，適用行為時之法律。但行為後之法律有利於行為人
    者，適用最有利於行為人之法律」規定，依「原則從舊、例
    外從輕」以為決定。又刑法第321 條第1 項第4 款之構成要
    件本身於此次雖未經修正，惟其法定刑由「6 月以上5 年以
    下有期徒刑」，修正為「6 月以上5 年以下有期徒刑，得併
    科新臺幣10萬元以下罰金」。準此，刑法第321 條第1 項第
    4 款之結夥竊盜罪所定之構成要件，於上開規定修正前後仍
    屬一致，並無不同，但修正後則增加得併科罰金刑之規定，
    較諸修正前提高，此既涉及科刑規範之變更，仍有新舊法比
    較之必要，而經比較結果，修正後之規定並未有利於被告林
    國平、黃信璋及毛介宏，依刑法第2 條第1 項前段規定，自
    應適用被告林國平、黃信璋及毛介宏行為時即修正前刑法第
    321 條第1 項第4 款之規定論處，合先敘明。
四、核被告林國平、黃信璋及毛介宏所為，均係犯修正前刑法第
    321 條第1 項第4 款之結夥竊盜罪。又被告3 人間就上開加
    重竊盜犯行，有犯意聯絡與行為分擔，應依刑法第28條之規
    定論以共同正犯。被告林國平、黃信璋及毛介宏有如事實欄
    所載前案科刑及執行情形，有被告3 人之臺灣高等法院被告
    前案紀錄表各1 份在卷可稽，其等於有期徒刑執行完畢後5
    年內，皆故意再犯本案有期徒刑以上之罪，俱為累犯，皆應
    依刑法第47條第1 項之規定加重其刑。再按瘖啞人之行為，
    得減輕其刑，刑法第20條定有明文。而所謂瘖啞人，係指出
    生及自幼瘖啞者言，瘖而不啞，或啞而不瘖，均不適用本條
    ，最高法院75年度台上字第770 號判決要旨可資參照。經查
    ，被告林國平於民國71年4 月20日經鑑定為重度聽障；被告
    黃信璋於民國71年6 月30日經鑑定為重度多重障礙；被告毛
    介宏於民國76年9 月1 日經鑑定為重度多重障礙等乙情，有
    中華民國身心障礙手冊各1 紙在卷可憑（本院卷第30至32頁
    ），依前開說明，足信上開被告均屬刑法第20條之瘖啞人無
    疑，爰依刑法第20條之規定，減輕其刑。被告3 人有前揭法
    定加重及減輕事由，均依法先加後減之。爰審酌被告等均值
    壯年，不思憑藉己力謀生，為圖不勞而獲，竟結夥竊取他人
    財物，易致危害，惡性非輕，惟念被告3 人犯後均能坦承犯
    行，態度均屬良好，竊取物品價值約5000元等一切情狀，分
    別量處如主文所示之刑，並依其等資力、職業及社會地位等
    節，均諭知易科罰金折算標準，以示懲儆。至檢察官就被告
    林國平上開所犯竊盜犯行，雖求處應予強制工作乙節，惟按
    竊盜犯贓物犯保安處分條例係刑法第90條第1 項之特別規定
    ，應優先適用竊盜犯贓物犯保安處分條例之規定，而依竊盜
    犯贓物犯保安處分條例第2 條第4 項明文規定：「應執行之
    刑未達1 年以上者，不適用本條例」，而本院審酌上揭諸情
    ，並於前開量刑時已將被告曾有多次竊盜犯罪前科等節，併
    予納入考量，而認被告經本件刑罰之宣告及執行，應已足以
    收教化矯治之效，改正其犯罪觀念，是認本件上開所量處之
    刑，應為適當，準此，本件自不得依上開條例規定諭知強制
    工作，併予敘明。
據上論斷，應依刑事訴訟法第273 條之1 第1 項、第284 條之1
、第299 條第1 項前段，刑法第2 條第1 項前段、第28條、第47
條第1 項、第20條、第41條第1 項前段、100 年1 月26日修正公
布前刑法第321 條第1 項第4 款，判決如主文。
本案經檢察官潘國威到庭執行職務。
中    華    民    國   100    年    8     月    5     日
                  刑事第三庭    法  官  蕭筠蓉
以上正本證明與原本無異。
如不服本判決應於收受判決後10日內向本院提出上訴書狀，並應
敘述具體理由；其未敘述上訴理由者，應於上訴期間屆滿後20日
內向本院補提理由書（均須按他造當事人之人數附繕本）「切勿
逕送上級法院」。
中    華    民    國   100    年    8     月    5     日
                                書記官  張語恬
附錄論罪科刑法條：
修正前刑法第321條第1項第4款
犯竊盜罪而有下列情形之一者，處6 月以上、5 年以下有期徒刑
：
四、結夥三人以上而犯之者。